# 是否构成业务合并的求助

提问人：tuphin 时间：2017-11-23 10:42:22
甲、乙、丙三个自然人股东构成一致行动人，共同设立了A公司与B公司，B公司设立C公司，C公司下有若干子公司（为简化起见，全部100%控股）。A公司与C公司存在业务重叠， 2016 年，甲、乙、丙对其控制的公司进行业务调整，将A公司的业务装进C公司，同时将专利转让给B公司，将主要设备转让给C公司，同时将大部分员工转移至C公司，上述操作完后注销了A公司。A公司上述行为是否构成业务合并， 2016 年C公司在编制合并报表时该如何处理？谢谢。

回答人：chenyiwei
如果上述重组构成一揽子交易的，则对B而言取得了A的完整经营业务资产和人员，装入的资产满足“业务三要素”，对B的合并报表层面构成业务合并。

提问人：呼叫帮助 时间：2017-12-03 18:31:07
陈版，不涉及划转资产，只涉及人员和合同转移的，是属于不构成业务合并吧？

回答人：chenyiwei
不属于业务合并。证监会 2008 年在保代培训班上就明确过了。

提问人：tuphin 时间：2018-04-21 10:31:59
管理层不认可这个事项属于一揽子交易，我们也没有明确证据说明这个交易属于一揽子交易。但是根据交易实质来判断，实质上构成构成一揽子交易吧？首先A经营的业务全部装入了B，B仍然使用A的商标及专利技术；其次，员工在与A解除劳务合同时并没有享有相应的补偿，仅仅做了劳务合同签署方的变更，员工也认可这种变更。所以是不是可以判断这个重组事项就是同一控制下的业务合并呢？谢谢。

回答人：chenyiwei
从实质看这种可能性很大，否则这些交易分开来看都是很难解释的。建议进一步获取这些交易之间存在关联的证据。